---
title: "R und die Titanic"
output:
  html_document:
    toc: true
    toc_float:
      collapsed: false
    code_folding: none
    theme: "spacelab"
    highlight: "tango"
    df_print: paged
---

# Titanic Datensatz
Der Titanic Datensatz ist eine Sammlung der Hintergründe der Passagiere der Titanic. Der Datensatz kommt ursprünglich aus
Hind, P. (1999). Encyclopedia Titanica. *Online. Internet. Available http://atschool.eduweb.co.uk/phind*

Den Datensatz findet man mittlerweile unter:

 * http://biostat.mc.vanderbilt.edu/wiki/pub/Main/DataSets/titanic3.csv
 
Weiter Informationen zum Datensatz erhalten Sie auf:

 * http://biostat.mc.vanderbilt.edu/wiki/pub/Main/DataSets/titanic3info.txt

```{r echo = FALSE, message = FALSE}
if (!require("pacman")) install.packages("pacman")
pacman::p_load(pacman, tidyverse)
df <- read_csv("titanic3.csv") %>%
    mutate_at(c("pclass", "sex", "embarked"), as.factor) %>%
    mutate_at(c("sibsp", "parch"), as.integer) %>%
    mutate_at("survived", as.logical)
```

## Der Datensatz
```{r echo = FALSE}
df
```

## Statistik

```{r echo = FALSE}
df %>% select(pclass, survived, sex, age, sibsp, parch, fare, embarked) %>% summary()
```
## Überleben nach Geschlecht
```{r echo = FALSE}
df %>% group_by(sex) %>% summarise(survival_rate = mean(survived))
```
```{r echo = FALSE}
df %>% select(sex, survived) %>% group_by(sex) %>% summarise(survival_rate = mean(survived)) %>%
  ggplot() +
  geom_col(aes(x=sex, y=c(1, 1)), fill="#F8766D") + 
  geom_col(aes(x=sex, y=survival_rate), fill = "#00BFC4") +
  ylab("Überlebensrate") + xlab("Geschlecht") +
  theme(legend.position = "top") + 
  ggtitle("Überleben nach Geschlecht", subtitle = "Titanic dataset: http://biostat.mc.vanderbilt.edu/wiki/pub/Main/DataSets/titanic3.csv")
```

## Überleben nach Klasse
```{r echo = FALSE}
df %>% group_by(pclass) %>% summarise(survival_rate = mean(survived))
```
```{r echo = FALSE}
df %>% select(pclass, survived) %>% group_by(pclass) %>% summarise(survival_rate = mean(survived)) %>%
  ggplot() +
  geom_col(aes(x=pclass, y=c(1, 1, 1)), fill="#F8766D") +
  geom_col(aes(x=pclass, y=survival_rate), fill="#00BFC4") +
  ylab("Überlebensrate") + xlab("Ticketklasse") +
  theme(legend.position = "top") + 
  ggtitle("Überleben nach Ticketklasse", subtitle = "Titanic dataset: http://biostat.mc.vanderbilt.edu/wiki/pub/Main/DataSets/titanic3.csv")
```

## Überleben nach Alter, Geschlecht und Klasse

```{r echo = FALSE}
df %>% select(age, survived, sex, pclass) %>% drop_na %>%
  mutate(binned_age = cut_width(age, width=3, labels=FALSE)*3) %>% group_by(binned_age, sex, pclass) %>%
  summarise(survival_rate = mean(survived)) %>%
  ggplot() + geom_point(mapping=aes(x=binned_age, y=survival_rate, color=sex, shape=pclass), alpha=0.9) +
  ylab("Überlebensrate") + xlab("Alter") +
  labs(colour = "Geschlecht", shape = "Ticketklasse") +
  ggtitle("Überleben nach Alter, Geschlecht und Klasse", subtitle = "Titanic dataset: http://biostat.mc.vanderbilt.edu/wiki/pub/Main/DataSets/titanic3.csv")
```

```{r echo = FALSE}
df %>% select(sex, fare, pclass, survived) %>% drop_na %>%
  mutate(binned_fare = cut_width(fare, width=15, labels=FALSE) * 15) %>%
  group_by(sex, binned_fare, pclass) %>% summarise(survival_rate = mean(survived)) %>%
  ggplot() + geom_point(aes(x=binned_fare, y=survival_rate, color=pclass)) +
  labs(colour = "Ticketklasse") +
  theme(legend.position = "top") + 
  ylab("Überlebensrate") + xlab("Ticketpreis") +
  ggtitle("Überleben nach Ticketpreis und -klasse", subtitle = "Titanic dataset: http://biostat.mc.vanderbilt.edu/wiki/pub/Main/DataSets/titanic3.csv")
```
